da: Understøttede vinkler: 0° til 180°; 180°; 270°; 30° til 75°; 360°; 45° til 90°; 90°; Justerbar; Andet
fi: Tuetut kulmat: 0°–180°; 180°; 270°; 30°–75°; 360°; 45°–90°; 90°; Säädettävä; Muu
ru: Поддерживаемый угол поворота: От 0° до 180°; 180°; 270°; От 30° до 75°; 360°; От 45° до 90°; 90°; Регулируемая; Другой
hu: Támogatott szögek: 0° és 180° között; 180°; 270°; 30° és 75° között; 360°; 45° és 90° között; 90°; Állítható; Egyéb
lt-LT: Palaikomi kampai: Nuo 0° iki 180°; 180°; 270°; Nuo 30° iki 75°; 360°; Nuo 45° iki 90°; 90°; Reguliuojamas; Kita
nb: Støttede vinkler: 0° til 180°; 180°; 270°; 30° til 75°; 360°; 45° til 90°; 90°; Regulerbar; Annet
nl: Ondersteunde hoeken: 0° tot 180°; 180°; 270°; 30° tot 75°; 360°; 45° tot 90°; 90°; Verstelbaar; Andere
sk-SK: Podporované uhly: 0° až 180°; 180°; 270°; 30° až 75°; 360°; 45° až 90°; 90°; Nastaviteľný; Iné
de: Unterstützte Winkel: 0° bis 180°; 180°; 270°; 30° bis 75°; 360°; 45° bis 90°; 90°; Einstellbar; Sonstiges
sv: Stödda vinklar: 0° till 180°; 180°; 270°; 30° till 75°; 360°; 45° till 90°; 90°; Justerbar; Övrigt
it: Angoli supportati: Da 0° a 180°; 180°; 270°; Da 30° a 75°; 360°; Da 45° a 90°; 90°; Regolabile; Altro
zh-TW: 支援的角度: 0 度至180 度; 180°; 270°; 30 度至 75 度; 360°; 45 度至 90 度; 90°; 可調節式; 其他
ja: 対応角度: 0～180度; 180°; 270°; 30～75度; 360°; 45～90度; 90°; 調整可能; その他
en: Angles supported: 0° to 180°; 180°; 270°; 30° to 75°; 360°; 45° to 90°; 90°; Adjustable; Other
ko: 지원되는 각도: 0°~180°; 180°; 270°; 30°~75°; 360°; 45°~90°; 90°; 조절식; 기타
ro-RO: Unghiuri acceptate: Între 0° și 180°; 180°; 270°; Între 30° și 75°; 360°; Între 45° și 90°; 90°; Reglabil; Altele
pt-PT: Ângulos suportados: 0° a 180°; 180°; 270°; 30° a 75°; 360°; 45° a 90°; 90°; Ajustável; Outro
hr-HR: Podržani kutovi: 0° do 180°; 180°; 270°; 30° do 75°; 360°; 45° do 90°; 90°; Prilagodljivi; Ostalo
zh-CN: 支持的角度: 0°-180°; 180°; 270°; 30°-75°; 360°; 45°-90°; 90°; 可调节; 其他
th: มุมที่รองรับ: 0° ถึง 180°; 180°; 270°; 30° ถึง 75°; 360°; 45° ถึง 90°; 90°; แบบปรับได้; อื่นๆ
bg-BG: Поддържани ъгли: 0° до 180°; 180°; 270°; 30° до 75°; 360°; 45° до 90°; 90°; Регулируем; Други
fr: Angles pris en charge: 0° à 180°; 180°; 270°; 30° à 75°; 360°; 45° à 90°; 90°; Ajustables; Autre
pt-BR: Ângulos com suporte: 0° a 180°; 180°; 270°; 30° a 75°; 360°; 45° a 90°; 90°; Ajustável; Outro
pl: Obsługiwane kąty: 0° do 180°; 180°; 270°; 30° do 75°; 360°; 45° do 90°; 90°; Regulowane; Inne
sl-SI: Podprti koti: 0° do 180°; 180°; 270°; 30° do 75°; 360°; 45° do 90°; 90°; Prilagodljivo; Drugo
el: Γωνίες υποστήριξης: 0° έως 180°; 180°; 270°; 30° έως 75°; 360°; 45° έως 90°; 90°; Ρυθμιζόμενο; Άλλο
es: Ángulos admitidos: 0° to 180°; 180°; 270°; 30° a 75°; 360°; 45° a 90°; 90°; Ajustable; Otros
vi: Góc được hỗ trợ: 0° đến 180°; 180°; 270°; 30° đến 75°; 360°; 45° đến 90°; 90°; Có thể điều chỉnh; Khác
cs: Podporované úhly: 0° až 180°; 180°; 270°; 30° až 75°; 360°; 45° až 90°; 90°; Nastavitelný; Jiné
tr: Desteklenen Açılar: 0° ila 180°; 180°; 270°; 30° ila 75°; 360°; 45° ila 90°; 90°; Ayarlanabilir; Diğer